【裁判字號】    92,簡上,218
【裁判日期】    920904
【裁判案由】    傷害等
【裁判全文】
臺灣高雄地方法院刑事判決                        九十二年度簡上字第二一八號
    上  訴  人
    即  被  告  甲○○
右上訴人因傷害等案件，不服本院高雄簡易庭中華民國九十二年三月十七日九十一年
度簡字第一０二八號第一審簡易判決（聲請簡易判決處刑書案號：臺灣高雄地方法院
檢察署九十一年度偵字第一０八五七號）提起上訴，本院判決如左：
    主      文
上訴駁回。
    事      實
一、甲○○與丙○○○係高雄市○○區○○路和平國民住宅住戶，民國（下同）九十
    年九月二十八日下午三時三十分許，甲○○、丙○○○各別騎機車同時沿斜坡車
    道，進入地下室停車場，丙○○○駕駛機車在前，甲○○騎乘機車在後，甲○○
    應注意，出入地下室停車場之斜坡車道，空間狹窄，坡度斜陡，且又有轉彎，如
    於斜坡車道上超車極易造成危險，車輛自應循序出入，並能注意，又無不能注意
    之情事，竟疏未注意，自斜坡車道之左方止滑道超越丙○○○後，又轉入丙○○○之車前，致其機車後輪與丙○○○機車前輪擦撞，丙○○○因而人車倒地，受
    有左足挫裂傷紅腫、左足第五蹠骨骨折、右腿膝挫傷青腫瘀血、右足拇指及右足
    挫傷紅腫等之傷害。
二、九十年十月一日凌晨一時三十分許，在上址和平國民住宅之中庭該社區住戶舉辦
    中秋節烤肉，丙○○○之夫丁○○就上開斜坡車道上之車禍情事質問甲○○，二
    人遂發生爭吵而以徒手互毆，丁○○心中氣憤，復持鐵盤、鐵椅擊打甲○○，互
    毆結果，致丁○○受有雙肩壓痛三乘五公分、五乘四‧五公分、右上臂瘀血變黃
    一‧二乘一‧二公分、二‧五乘一‧八公分、右肘壓痛三乘三‧五公分、右腕壓
    痛三乘三公分等之傷害，甲○○本身亦有受傷（丁○○傷害甲○○部分業經本院
    高雄簡易庭判處罪刑確定）。
三、案經丙○○○、丁○○訴請高雄市政府警察局楠梓分局移送臺灣高雄地方法院檢
    察署偵查起訴。
    理      由
一、訊據上訴人即被告甲○○坦承於上開時、地，曾駕駛機車超越丙○○○機車一節
    ，惟矢口否認有任何過失傷害犯行，辯稱：其在斜坡車道之左方止滑道上超車，
    並未擦撞告訴人丙○○○之機車，係丙○○○自己不小心摔倒；並否認曾傷害告
    訴人丁○○云云。
    惟查：右揭被告甲○○因超車而致其駕駛之機車不慎擦撞告訴人丙○○○騎乘之
    機車，致告訴人丙○○○人車倒地受傷一節，業經告訴人丙○○○於偵、審中指
    訴綦詳，且丙○○○確於前揭時、地，在斜坡車道上機車倒地受傷之情事，亦據
    證人黃明祥於警詢時供述甚明，復有告訴人丙○○○車禍受傷之診斷證明書附警
    卷可稽，又觀諸警卷所附上開出入地下室停車場之斜坡車道照片二幀，肇事所在
    之斜坡車道，該車道兩側均為由小客車行駛之規則性突起止滑車道，僅中間狹窄
    較平滑之機車道，容由機車自該機車道出入，且坡度斜陡，又有轉彎，是於該車
    道上行駛時，自應循序出入，不得超車，此亦可佐證告訴人丙○○○指訴之情節
    ；則被告駕駛機車在上開斜坡車道下坡行駛進入地下室停車場之際，應注意數機
    車同時在上開斜坡車道進入停車場時，須依先後次序，循序進入，不得在該斜坡
    車道上超車，且被告駕駛機車在該斜坡車道上行駛時，明確見及告訴人丙○○○
    所騎之機車在其右前方行駛，已據其與告訴人均於警詢時供陳明確，則被告已能
    注意告訴人機車在其前方行駛，不得於該斜坡車道上超車，並無不能注意之情事
    ，竟疏未注意即貿然超越其前方行駛之告訴人丙○○○之機車，致擦撞告訴人丙○○○機車而肇禍甚明；又被告甲○○與丁○○因口角致互毆拉扯受傷等情，亦
    據丁○○於偵、審中均供承：二人確有口角及相互拉扯受傷之情形，且有證人即
    在場目擊被告甲○○與丁○○相互口角、爭吵之乙○○於警詢時供證甚詳，復有
    丁○○受傷之診斷證明書一紙附警卷足憑。綜上所述，被告甲○○之上開所辯，
    顯與事實未符，無非事後卸責之詞，自無可採，本件事證已明，被告過失傷害及
    傷害之犯行均堪認定。
二、核被告甲○○所為，係犯刑法第二百七十七條第一項之傷害及同法第二百八十四
    條第一項前段之過失傷害等罪。又被告所犯上開二罪，犯意各別，行為不同，應
    予分論併罰。原審因而適用用刑法第二百七十七條第一項、第二百八十四條第一
    項前段、第四十一條第一項、第五十一條第六款，罰金罰鍰提高標準條例第一條
    前段、第二條規定，並爰審酌被告因過失擦撞告訴人丙○○○之機車，致其受傷
    後，即置之不理，並與前來質問此事之丁○○發生互毆，且犯後猶飾詞狡卸，顯
    無悔意等一切情狀，量處被告過失傷害部分拘役二十日及傷害部分拘役三十日，
    並定其應執行刑為拘役四十日，及均諭知易科罰金之折算標準，其認事用法，均
  無不合，量刑亦屬妥適，上訴人以前開理由執以上訴，為無理由，應予駁回。
據上論斷，依刑事訴訟法第四百五十五條之一第三項、第三百六十八條，判決如主文
。
本案經檢察官彭斐虹到庭執行職務。
中      華      民      國    九十二    年      九      月      四      日
                              臺灣高雄地方法院刑事第三庭
                                  審判長法  官    黃仁松
                                        法  官    陳玉聰
                                        法  官    高思大
右正本證明與原本無異。
不得上訴。
                                        書記官  蔡語珊
中      華      民      國    九十二    年      九      月      五      日
附錄條文：
中華民國刑法第二百七十七條第一項
          傷害人之身體或健康者，處三年以下有期徒刑、拘役或一千元以下罰金。
中華民國刑法第二百八十八條第一項前段
         因過失傷害人者，處六月以下有期徒刑、拘役或五百元以下罰金。


司法院資訊處製作；財團法人民間司法改革基金會備份。
